# 求助陈版主，废料固定比例核算的疑问

提问人：liuweisheng 时间：2021-11-27 16:40:21
A公司购买钢板 100 万元，裁剪后生产零件，废料比例较为固定30%，废料收入 27 万元。废料价格跟材料价格相差较少。
A公司废料 27 万收入是计入营业收入还是冲成本，谢谢版主解惑。

回答人：chenyiwei
废料收入建议确认为其他业务收入，对应按相同金额从主产品的生产成本中转出相同金额，即废料销售的毛利为零。